【裁判字號】    94,訴,2229
【裁判日期】    950310
【裁判案由】    毒品危害防制條例
【裁判全文】
臺灣桃園地方法院刑事判決              94年度訴字第2229號
公  訴  人  臺灣桃園地方法院檢察署檢察官
被      告  甲○○
                      5之3號.
                    （現羈押於臺灣桃園看守所）
上列被告因違反毒品危害防制條例案件，經檢察官提起公訴（94
年度毒偵字第4795號），本院裁定進行簡式審判程序，判決如下
：
    主  文
甲○○連續施用第一級毒品，累犯，處有期徒刑壹年。
    事  實
一、甲○○前於民國90年間，因違反毒品危害防制條例案件，經
    本院於91年10月15日以91年度訴字第1169號，就連續施用第
    一級毒品部分判處有期徒刑10月；就連續施用第二級毒品部
    分判處有期徒刑4 月；應執行有期徒刑1 年，於91年11月23
    日確定。復於91年間，因搶奪案件，經本院於91年10月8 日
    ，以91年度訴字第1123號判處有期徒刑1 年6 月，於91年11
    月10日確定。上開2 案件合併執行，而於94年5 月10日因縮
    短刑期假釋出監付保護管束，後於94年6 月15日經縮刑假釋
    期滿，未經撤銷假釋以已執行完畢論。其又曾因施用毒品案
    件，經本院於88年10月19日，以88年度毒聲字第6218號裁定
    送觀察、勒戒後，認有繼續施用毒品之傾向，再經臺灣桃園
    地方法院檢察署檢察官聲請本院於88年11月9 日，以88年度
    毒聲字第6803號裁定送強制戒治，嗣於89年3 月24日，經本
    院以89年毒聲字第2221號裁定停止戒治並付保護管束，於89
    年4 月18日停止戒治出所，惟其後經臺灣桃園地方法院檢察
    署檢察官聲請本院於89年8 月3 日，以89年度毒聲字第5132
    號裁定撤銷停止戒治，而於90年6 月27日經戒治期滿，於90
    年6 月28日執行完畢出所。再因施用毒品案件，經本院於90
    年11月2 日，以90年度毒聲字第4435號裁定送強制戒治，嗣
    於92年3 月7 日，經本院以92年毒聲字第714 號裁定停止戒
    治並付保護管束，於92年4 月9 日停止戒治出所，後於92年
    7 月21日經戒治期滿執行完畢。詎甲○○猶不知惕勵，竟基
    於施用第一級毒品之概括犯意，自94年8 月23日上午（起訴
    書誤植為晚間）某時起至95年2 月17日某時止，連續在桃園
    縣桃園市、龜山鄉○○路邊等處，以使用其所有之注射針筒
    （未扣案）注射之方式，施用第一級毒品海洛因多次。嗣於
    94年8 月23日10時（起訴書誤植為22時）30分許，經警在桃
    園縣龜山鄉○○路140 號前之公園查獲。
二、案經桃園縣政府警察局龜山分局報告臺灣桃園地方法院檢察
    署檢察官偵查起訴。
    理  由
一、本件經檢察官提起公訴，被告甲○○於準備程序中就被訴事
    實為有罪之陳述，經受命法官告知簡式審判程序之旨，並聽
    取公訴人及被告之意見後，由合議庭裁定進行簡式審判程序
    ，合先敘明。
二、訊據被告甲○○對於上揭時、地，其連續施用第一級毒品海
    洛因多次之事實坦承不諱，又經將被告於94年8 月23日10時
    30分許為警查獲後所採集之尿液，送驗結果呈嗎啡陽性反應
    ，有台灣尖端先進生技醫藥股份有限公司於94年9 月5 日出
    具之濫用藥物檢驗報告1 紙附卷可稽，是認被告上開任意性
    自白，應與事實相符，堪以採信。綜上，本件事證明確，被
    告上揭犯行足可認定，應依法論科。
三、核被告甲○○所為，係犯毒品危害防制條例第10條第1 項之
    施用第一級毒品罪。被告非法持有第一級毒品海洛因，進而
    施用，其持有之低度行為應被施用之高度行為所吸收，不另
    論其非法持有第一級毒品之罪。又被告先後多次施用第一級
    毒品海洛因之犯行，時間緊接，犯罪構成要件相同，顯係基
    於概括犯意為之，為連續犯，應依刑法第56條之規定以一罪
    論，並加重其刑。另公訴意旨雖僅就被告於94年8 月23日所
    為之施用第一級毒品犯行部分提起公訴，惟被告所為上開其
    餘各次施用第一級毒品犯行，與經起訴部分具有連續犯之裁
    判上一罪關係，依法本院自得併予審究。查被告前有如事實
    欄所載之犯罪科刑執行情形，有刑案資料查註紀錄表、臺灣
    高等法院被告前案紀錄表各1 份在卷可參，被告於前案執行
    完畢後5 年內再犯本件有期徒刑以上之施用第一級毒品罪，
    為累犯，應依法遞加重其刑。查被告曾因施用毒品案件，經
    本院於88年10月19日，以88年度毒聲字第6218號裁定送觀察
    、勒戒後，認有繼續施用毒品之傾向，再經臺灣桃園地方法
    院檢察署檢察官聲請本院於88年11月9 日，以88年度毒聲字
    第6803號裁定送強制戒治，嗣於89年3 月24日，經本院以89
    年毒聲字第2221號裁定停止戒治並付保護管束，於89年4 月
    18日停止戒治出所，惟其後經臺灣桃園地方法院檢察署檢察
    官聲請本院於89年8 月3 日，以89年度毒聲字第5132號裁定
    撤銷停止戒治，而於90年6 月27日經戒治期滿，於90年6 月
    28日執行完畢出所。再因施用毒品案件，經本院於90年11月
    2 日，以90年度毒聲字第4435號裁定送強制戒治，嗣於92年
    3 月7 日，經本院以92年毒聲字第714 號裁定停止戒治並付
    保護管束，於92年4 月9 日停止戒治出所，後於92年7 月21
    日經戒治期滿執行完畢，有上開被告前案紀錄表及刑案資料
    查註紀錄表附卷為憑，其於前次強制戒治執行完畢釋放後，
    5 年內再犯毒品危害防制條例第10條第1 項之罪，是依毒品
    危害防制條例第23條第2 項之規定，應予依法追訴。爰審酌
    被告前經本院先後二次裁定送觀察、勒戒及強制戒治執行完
    畢後，仍不知悔改、警惕，猶繼續施用毒品，本不宜寬貸，
    及其素行、施用之期間、次數，惟念及此乃自戕行為、被告
    犯後已坦承悔悟等一切情狀，量處如主文所示之刑。
四、至被告所有供其犯本件施用第一級毒品罪所用之注射針筒，
    並未扣案，且該注射針筒前為被告所丟棄而滅失一情，業經
    被告於本院審理中供述明確在卷，是已無沒收之必要，爰不
    宣告沒收之，併此敘明。
據上論斷，應依刑事訴訟法第273 條之1 第1 項、第299 條第1
項前段，毒品危害防制條例第10條第1 項，刑法第11條前段、第
56條、第47條，判決如主文。
本案經檢察官張啟聰到庭執行職務。
中    華    民    國    95    年    3     月    10    日
                        刑事第十二庭  法  官  王  美  玲
以上正本證明與原本無異。
如不服本判決，應於判決送達後10日內向本院提出上訴狀 (應附
繕本)， 上訴於臺灣高等法院。
                                      書記官  張  子  涵
中    華    民    國    95    年    3     月    13    日
附錄本案論罪科刑法條：
毒品危害防制條例第10條第1 項
施用第一級毒品者，處六月以上五年以下有期徒刑。


司法院資訊處製作；財團法人民間司法改革基金會備份。
